【裁判字號】    97,家聲,329
【裁判日期】    971103
【裁判案由】    遺產管理人管理費用
【裁判全文】
臺灣臺南地方法院民事裁定             97年度家聲字第329號
聲  請  人  財政部國有財產局臺灣南區辦事處臺南分處
法定代理人  乙○○
上列聲請人聲請酌定遺產管理人報酬事件，本院裁定如下：
    主      文
聲請人財政部國有財產局臺灣南區辦事處臺南分處得請求代為管
理被繼承人甲○○遺產之報酬合計為新臺幣陸萬捌仟參佰捌拾元
。
聲請程序費用新臺幣伍佰元由被繼承人甲○○之遺產負擔。
    理      由
一、本件聲請意旨略以：聲請人經本院96年度財管字第88號暨96
    年度家抗字第83號民事裁定選任為被繼承人甲○○之遺產管
    理人確定。聲請人即盡遺產管理人之職責，依民法第1179條
    之規定搜尋其遺產，得知吳君遺有坐落於臺南縣新營市○○
    段479地號土地及後壁鄉○○段24、77、80、85、86地號土
    地，其中後壁鄉○○段77、85地號土地經債權人正隆股份有
    限公司聲請本院民事執行處97年度執字第67454號拍賣抵押
    物強制執行事件查封拍賣。本遺產管理案中，被繼承人雖遺
    留土地，惟其遺產中並無現金，致聲請人之管理報酬無從獲
    償，現其債權人已聲請本院民事執行處拍賣吳君遺產，聲請
    人就管理職務之報酬依法得以參與分配，確有請求裁定遺產
    管理人報酬之實益及必要。依據民法第1183條規定，遺產管
    理人得請求報酬，其數額由親屬會議按其勞力及其與被繼承
    人之關係酌定之。惟被繼承人甲○○無親屬會議可資酌定報
    酬數額，茲依財政部頒訂「代管無人承認繼承遺產作業要點
    」第14點第(3)款規定：「管理報酬，應依民法第1183條規定
    ，聲請法院酌定，並請優先分配，其請求標準，不得低於孳
    息收入部分10分之3及遺產現值100分之1」，經查被繼承人
    甲○○遺產總計新台幣（下同）6,838,028元整。其上揭不
    動產總值係依據本院民事執行處97年度執字第67454號拍賣
    抵押物強制執行事件不動產鑑價成果及97年度土地公告現值
    ；因而，管理報酬按遺產價值100分之1核算，計為68,380元
    ，故請求核准報酬68,380元等語。
二、經查：聲請人主張上開事實，業據提出本院96年度財管字第
    88號及96年度家抗字第83號民事裁定影本各1件、裁定確定
    證明書影本1份、上開土地之土地建物查詢資料影本共6份、
    本院民事執行處97年10月17日南院龍97執坤字第67454號函
    及所附不動產估價報告書影本1份、遺產管理報酬計算表1份
    為證，堪認為實在，則被繼承人之遺產合計為6,838,028元
    ，聲請人請求68,380元之報酬，於法核無不合，應予准許。
三、依非訟事件法第157條，裁定如主文。
中    華    民    國    97    年    11    月    3     日
                  家事法庭法  官    楊佳祥
右為正本係照原本作成。
如對本裁定抗告須於裁定送達後10日內向本院提出抗告狀，並應
繳納抗告費新臺幣1000元。
中    華    民    國    97    年    11    月    3     日
                           書記官   葉芳如


司法院資訊處製作；財團法人民間司法改革基金會備份。
